臺灣高等法院臺中分院刑事判決　　　　　民國九十三年度上易字第四○六號
　　上　訴　人
　　即　被　告　乙○○
右上訴人因傷害等案件，不服臺灣臺中地方法院中華民國九十三年三月十日第一審判
決（民國九十二年度易字第二八二二號，起訴案號：臺灣臺中地方法院檢察署民國九
十二年度偵字第二○三三九號），提起上訴，本院判決如左：
    主  文
上訴駁回。
    事  實
一、乙○○因曾向丙○○借款及向丙○○的母親陳何秀桃承租房屋，因而與丙○○及
    陳何秀桃間存有債務糾紛。丙○○於民國（下同）九十二年二月十日（農曆正月
    十日）晚上七時許，至乙○○位於臺中市○區○○街四十巷四號住處，與乙○○
    商討債務糾紛的解決事宜。詎於商討過程中，乙○○因心生不悅，竟基於普通傷
    害之犯意，持鑰匙畫向丙○○的額頭，致丙○○額頭受有擦傷瘀腫之傷害；又以
    腳踹丙○○的身體，致丙○○受有左前臂、右前臂、左大腿、左臀部、左腳背擦
    傷瘀腫之傷害。丙○○忍痛欲離去現場之際，乙○○另基於恐嚇之犯意，持菜刀
    對丙○○恐嚇稱：「好膽再來！我就砍死你！」，以加害生命之事恐嚇丙○○而
    心生畏懼，致生危害於丙○○的安全。
二、案經丙○○訴由臺灣臺中地方法院檢察署檢察官偵查起訴。
    理  由
一、訊據上訴人即被告乙○○（以下稱被告）矢口否認有為右揭犯行，辯稱：我目前
    在李隆安經營之新生鷹架工程行工作，九十二年二月十日，我因趕工加班到很晚
    ，晚上七時許根本尚未回到家裡。我與丙○○間的債務糾紛早已和解並清償完畢
    ，我不可能於該日再與丙○○有商討債務糾紛的情事。實則丙○○於九十二年二
    月十日晚上七時許，根本未曾到過我位於臺中市○區○○街四十巷四號住處等語
二、惟查：
（一）右揭普通傷害及恐嚇事實，業據告訴人丙○○（以下稱告訴人）於本院審理時
      結證明確，而告訴人確因被告之右揭傷害行為，而受有額頭擦傷瘀腫傷、左前
      臂、右前臂、左大腿、左臀部、左腳背擦傷瘀腫傷等情，亦有行政院衛生署臺
      中醫院驗傷診斷書附卷可稽。
（二）被告雖稱有證人李隆安可以證明其於九十二年二月十日晚上確在加班趕工，並
      未於晚上七時許回到家裡等語。然證人李隆安於檢察官偵查時證稱：被告確係
其經營之新生鷹架工程行的員工，每日工作時間為早上八時起至下午五時止，
      如遇工地趕工的時候會有加班的情況。九十二年二月十日確實有工程在進行，
      地點是在臺中市○○路附近，因時間已相隔太久，已不記得當日被告係幾時下
      班。上下班及加班雖然都有紀錄可查，惟因時隔久遠，目前已無保留相關資料
      等語。證人李隆安於本院審理中結證九十二年二月十日晚上七時許，被告有無
      加班，已記不得，且無資料可查加班事實。足認證人李隆安之證詞，僅能認定
      被告於九十二年二月十日確實有在新生鷹架工程行上班，但既無當日晚上七時
      曾加班之證明，自難為被告有利之認定。
（三）被告辯稱其與告訴人間之債務糾紛早已和解及清償完畢，並提出和解書影本以
      實其說。然告訴人堅詞否認有與被告簽訂任何和解書，接受被告以新臺幣（下
      同）二十萬元和解雙方的債權債務，亦未在任何和解書上簽名及捺指印，也沒
      有授權其他之人與被告成立和解並簽名，被告亦未曾清償任何款項等語。經本
      院曉諭被告提出和解書正本以供詳細查證時，被告卻陳稱該和解書的正本業已
      遺失，已難令人採信該和解書之真實性。且苟雙方的債權債務業已和解並清償
      完畢，則告訴人於九十二年七月八日向原審法院民事庭聲請對被告核發支付命
      令，被告於收受原審法院民事庭九十二年度促字第七一○七四號支付命令，要
      求被告於支付命令送達後二十日之不變期間內，向告訴人清償七十六萬元及自
      支付命令之送達之翌日起至清償日止，按年利百分之五計算之利息並賠償督促
      程序費用一百十八元，被告焉有未聲明異議而任由支付命令確定之理，此觀諸
      卷附之民事支付命令聲請狀、原審法院民事庭九十二年度促字第七一○七四號
      支付命令暨確定證明書即明，益證被告與告訴人間確實仍存有債務糾紛，尚未
      清償解決。
（四）被告表示告訴人根本未曾到過其位於臺中市○區○○街四十巷四號住處等語。
      然經原審法院要求丙○○當庭描繪被告住處的概況，告訴人確能明確描繪出被
      告住處裝潢及擺設的相關位置。經原審法院實際到被告前開住處勘驗結果，亦
      確與告訴人描繪的狀況大致相符，有告訴人描繪的被告住處裝潢、擺設之相關
      位置圖、原審法院九十三年二月十二日勘驗筆錄及勘驗照片附卷可稽，堪認告
      訴人確實曾到過被告前開住處無訛。
（五）按認定犯罪事實所憑之證據，並不以直接證據為限，即綜合各種間接證據，本
      於推理作用，為其認定犯罪事實之基礎，仍非法所不許；被害人所述被害情形
      如無瑕疵可指，而就其他方面調查又與事實相符，則其供述未始不足據為判決
      之基礎（最高法院二十七年滬上字第六四號、三十二年上字第六五七號判例參
      照）。經查，被告前開辯詞不足採信，已如前述。而告訴人所述的被害情節
      ，包括係因債務糾紛而到被告住處，與被告商討解決事宜、因被告出手毆打而
      受有前開傷害及具體描繪被告住處的裝潢及擺設等情節，均無任何瑕疵可指，
      且經原審法院調查結果，復與事實相符。反觀被告不僅規避其與告訴人間仍存
      有債務糾紛之事實，甚至否認告訴人於九十二年二月十日晚上七時許到過其住
      處之事實，益見其嗣後藉口推諉之心態。告訴人之指訴既與事實相符，自足以
      作為本件判決之基礎。
（六）綜上所述，本案事證明確，被告犯行洵堪認定。
三、核被告所為，係犯刑法第二百七十七條第一項之普通傷害罪及同法第三百零五條
    之以加害生命之事恐嚇他人罪。被告所犯前開二罪間，犯意各別，罪名不同，應
    分論並罰。原審法院審酌被告公共危險之刑事前案紀錄，有臺灣高等法院被告全
    國前案紀錄表及臺灣臺中地方法院檢察署刑案資料查註紀錄表附卷可稽，堪認其
    品行不佳，並斟酌被告不僅積欠丙○○債務未為清償，於告訴人登門商討債務清
    償事宜之際，猶動手傷害告訴人及以加害生命之事恐嚇告訴人，暴力之氣極盛，
    惡性非輕，且犯後猶飾詞否認，態度不佳及告訴人所受損害尚非甚鉅等一切情狀
    ，適用刑事訴訟法第二百九十九條第一項前段，刑法第二百七十七條第一項，第
    三百零五條，第四十一條第一項前段、第五十一條第六款，罰金罰鍰提高標準條
    例第一條前段、第二條之規定，判決被告傷害人之身體罪，量處拘役伍拾日，如
    易科罰金，以佰元折算壹日。又以加害生命之事恐嚇他人致生危害於安全罪，
    量處拘役拾日，如易科罰金，以佰元折算壹日。並定其應執行拘役柒拾日，
    如易科罰金，以佰元折算壹日。又被告用以傷害告訴人之鑰匙及用以恐嚇告訴
    人之菜刀，並未經扣押在案，亦無任何證據證明為被告所有，自不得為沒收之諭
    知，併以說明。經核認事用法，均無不合，量刑尚屬適當，被告上訴意旨略稱：
    渠並無積欠告訴人債務，且無毆傷及恐嚇告訴人。被告還有一個七十歲母親要撫
    養，無錢繳納易科罰金等語，經核為無理由，應予駁回。
四、據上論結：應依刑事訴訟法第三百六十八條，判決如主文。
本案經檢察官甲○○到庭執行職務。
中     華     民     國     九十三     年      五      月    二十五     日
                                   臺灣高等法院臺中分院刑事第一庭
                                   　　　審判長法  官　陳　紀　綱
                                   　　　　　　法　官  黃  日  隆
                                   　　　　　　法　官  方  艤  駐
右正本證明與原本無異。
不得上訴。
                                               書記官　江　玉　萍
中     華     民     國     九十三     年      五      月    二十六     日
附錄本案論罪科刑法條：
刑法第二百七十七條第一項：
傷害人之身體或健康者，處三年以下有期徒刑、拘役或一千元以下罰金。
中華民國刑法第三百零五條：
(恐嚇危害安全罪)
以加害生命、身體、自由、名譽、財產之事，恐嚇他人致生危害於安全者，處二年以
下有期徒刑、拘役或三百元以下罰金。
                                                              　　　　　Ｆ
